【裁判字號】    95,抗,350
【裁判日期】    951226
【裁判案由】    停止執行
【裁判全文】
臺灣高等法院高雄分院民事裁定           95年度抗字第350號
抗  告  人  乙○○
相  對  人  首柏機械工程有限公司
兼上一人
法定代理人  甲○○
上列抗告人與相對人等間停止執行事件，對於民國95年10月26日
臺灣高雄地方法院95年度聲字第1928號裁定，提起抗告，本院裁
定如下：
    主  文
抗告駁回。
抗告訴訟費用由抗告人負擔。
    理  由
一、本件相對人於原法院聲請意旨略以：抗告人執原法院95年度
    促字第9785號確定支付命令為執行名義，對伊聲請強制執行
    ，經原法院以95年度執字第50357 號執行事件受理在案。惟
    伊已就該支付命令提起再審之訴，並由原法院以95年度再字
    第7 號審理中。爰依強制執行法第18條第2 項之規定，聲請
    准供擔保後停止強制執行等語。原法院經審核後，斟酌抗告
    人之債權額為新台幣（下同）96,000元本息及如因停止執行
    所可能受之損害，並再審之訴訟所需期間，而酌定准相對人
    供擔保16,200元，暫予停止上開執行事件之強制執行程序。
二、抗告意旨略以：本件支付命令係於95年6 月6 日確定，而相
    對人遲至95年10月13日始提起再審之訴，顯已逾30日之不變
    期間而不合法，而所主張之其餘再審理由，復與民事訴訟法
    第496 條、第497 條之規定不符，原裁定准予供擔保停止執
    行，顯有違誤，爰請求廢棄等語。
三、按有提起再審之訴時，法院因必要情形或依聲請定相當並確
    實之擔保，得為停止強制執行之裁定，強制執行法第18條第
    2 項定有明文。經查，本件相對人就抗告人聲請強制執行所
    據之執行名義即原法院95年度促字第9785號確定支付命令提
    起再審之訴，並經原法院以95年度再字第7 號審理中等情，
    業經本院查核各該卷證屬實，且有各該卷宗影本在卷可稽，
    而就相對人所提出之再審理由及卷證資料，亦非全無所據，
    況相對人所提出之再審理由是否可採，為實體上之爭議，非
    經調查程序尚無從認定，自不得執為不准停止執行之論據，
    則依上開條文規定，相對人聲請停止執行，即屬有據，應予
    准許。又本件抗告人聲請強制執行之債權額為96,000元本息
    ，而停止執行所擔保之損害係指因抗告人暫無法執行致無從
    及時取得並運用該款項所可能受有之損害，則斟酌擔保金額
    之基準自宜參酌停止執行所需期間及如及時使用該款項所可
    取得之一般利益（就一般而言，應屬利息之利益）。故經以
    本件再審之訴所需之訴訟期間約2 年（因訴訟標的金額未逾
    150 萬元，僅得上訴至第二審）及法定利息為年息5%核算結
    果，其擔保金額約為16,200元。原法院准相對人以上開金額
    供擔保後，得暫予停止強制執行程序，亦屬適當。從而，抗
    告意旨指摘原裁定不當，求予廢棄，為無理由，應予駁回。
四、據上論結：本件抗告為無理由，依強制執行法第30條之1 、
    民事訴訟法第495 條之1 第1 項、第449 條第1 項、第95條
    、第78條，裁定如主文。
中    華    民    國    95    年    12    月    26    日
                            民事第一庭
                                審判長法官  黃金石
                                法      官  林健彥
                                法      官  林紀元
以上正本證明與原本無異。
本件不得再抗告。
中    華    民    國    95    年    12    月    26    日
                                書  記  官  楊茱宜


司法院資訊處製作；財團法人民間司法改革基金會備份。
